【裁判字號】    96,訴,572
【裁判日期】    970130
【裁判案由】    偽造文書等
【裁判全文】
臺灣宜蘭地方法院刑事判決               96年度訴字第572號
公  訴  人  臺灣宜蘭地方法院檢察署檢察官
被      告  乙○○
上列被告因偽造文書等案件，經檢察官提起公訴（九十六年度偵
字第三二三０號、九十六年度偵字第三四九六號、九十六年度偵
字第三六五五號、九十六年度偵字第三四九五號、九十六年度毒
偵字第八九０號、九十六年度毒偵字第一０八二號），本院合議
庭裁定由受命法官獨任進行簡式審判程序，爰不經通常程序判決
如下：
    主  文
乙○○所犯如附表所列之罪，各處如附表宣告刑及應沒收或沒收
銷燬之物欄所示之刑。應執行有期徒刑年捌月。如附表編號一
、三、五宣告刑及應沒收或沒收銷燬之物欄所載偽造之「甲○○
」簽名共貳拾捌枚、指印共伍拾貳枚，均沒收之。如附表編號二
、四、七宣告刑及應沒收或沒收銷燬之物欄所載之第二級毒品安
非他命共貳包（毛重伍點柒壹公克、毛重壹點貳公克）及第一
級毒品海洛因壹包（驗後淨重零點零柒公克；空包裝重零點肆肆
公克），均沒收銷燬之。
    事  實
一、乙○○前因施用毒品案件，經臺灣基隆地方法院裁定送觀察
    、勒戒後，認無繼續施用毒品之傾向而由臺灣基隆地方法院
    檢察署檢察官於民國八十七年七月二十七日以八十七年度偵
    字第二九七０號為不起訴處分，同年月二十九日執行完畢釋
    放後，又因施用毒品案件，再經臺灣基隆地方法院裁定令入
    戒治處所施以強制戒治後，因無繼續戒治之必要而由臺灣基
    隆地方法院裁定停止戒治並付保護管束，嗣其復因施用毒品
    案件，再經臺灣基隆地方法院裁定撤銷停止戒治，並入臺灣
    基隆戒治所執行殘餘之強制戒治期間至九十年二月六日執行
    完畢釋放。另乙○○因施用毒品案件，經臺灣基隆地方法院
    判處有期徒刑八月確定後，又因施用毒品、偽造文書及恐嚇
    等案件，分別經臺灣基隆地方法院及臺灣高等法院判處有期
    徒刑十月、四月及四月確定，並由臺灣高等法院定應執行刑
    為有期徒刑一年四月確定，經接續執行後，於九十一年七月
    十五日假釋出監，九十二年一月五日假釋期滿執行完畢。嗣
    其又因施用毒品等案件，先後經臺灣基隆地方法院判處有期
    徒刑六月確定（九十三年三月二十六日易科罰金執行完畢）
    及臺灣高等法院判處有期徒刑十月確定（九十四年六月九日
    執行完畢），所犯持有毒品案件，則由臺灣基隆地方法院判
    處有期徒刑四月確定，九十四年八月十七日易科罰金執行完
    畢。
二、乙○○基於行使偽造私文書之犯意，分別在附表編號一、三
    、五事實欄所載之時間、地點，冒用「甲○○」名義並偽造
    「甲○○」之簽名及捺印在附表編號一、三、五事實欄所列
    各該文書後，進而行使其所偽造之「甲○○」簽名及指印之
    私文書，均足以生損害於甲○○及刑事訴追之正確性。嗣經
    警將其捺印之指紋紀錄送至內政部警政署刑事警察局鑑驗比
    對後，始悉上情。
三、乙○○基於個別施用第二級毒品安非他命（下稱安非他命）
    抵癮之犯意，先後於附表編號二、四、六之事實欄所示時間
    、地點，分別施用安非他命後，先後遭警於附表編號二、四
    、六事實欄所載時間、地點查獲後採尿送鑑，並扣得如附表
    編號二、四事實欄所列之安非他命而悉上情。
四、乙○○明知第一級毒品海洛因（下稱海洛因）不得持有，竟
    於附表編號七事實欄所載時間、地點，非法持有扣案如附表
    編號七事實欄所示之海洛因而遭警查獲。
五、案經桃園縣政府警察局桃園分局、基隆市警察局第一分局、
    基隆市警察局第二分局移送臺灣桃園地方法院檢察署、臺灣
    基隆地方法院檢察署呈請臺灣高等法院檢察署檢察長令轉臺
    灣宜蘭地方法院檢察署檢察官偵查起訴。
    理  由
一、訊據被告乙○○對其在附表編號一、三、五事實欄所載時、
    地，分別在附表編號一、三、五事實欄所述各該文書內，偽
    造「甲○○」簽名、指印並進而行使等情，迭於偵審中到庭
    供承屬實，且有被告偽造「甲○○」簽名及捺印之前述各該
    文書在卷可佐。又被告於上開各該文書中偽造之「甲○○」
    簽名及指印，經送內政部警政署刑事警察局鑑定比對後，則
    可確認皆屬被告所偽造，此見該局九十六年一月二十五日刑
    紋字第０九六００一四三六九號函、九十六年八月九日刑紋
    字第０九六０一二二九三四號鑑驗書即明，經核均與被告自
    白情節相互吻合，足認被告自白全與真實相符而可採憑。被
    告所犯附表編號一、三、五之行使偽造私文書等犯行，事證
    業臻明確，犯行均可認定，各應依法論科。
二、訊據被告乙○○對其於附表編號二、四、六事實欄所列時、
    地先後施用安非他命等情，亦各於偵審中到庭坦承不諱，且
    其遭警查獲後採尿送鑑結果，均呈安非他命類陽性反應等情
    ，則有臺灣尖端先進生技醫藥股份有限公司出具之濫用藥物
    檢驗報告在卷可憑。又扣案附表編號二、四所示疑似安非他
    命之結晶體二包（毛重各為三五點七一公克及一點二公克）
    ，經基隆市警察局第一分局依毒品試劑與基隆市警察局第二
    分局依煙毒品檢驗包試劑初步檢驗後，各呈安非他命反應等
    情，有卷附基隆市警察局第一分局、第二分局查獲涉嫌毒品
    危害防制條例毒品初步鑑驗報告單存卷可佐，經核要與被告
    自白情詞契合一致，堪徵被告自白應與真實相符而得採信。
    末以被告前因施用毒品案件，經臺灣基隆地方法院裁定送觀
    察、勒戒後，認無繼續施用毒品之傾向而由臺灣基隆地方法
    院檢察署檢察官於八十七年七月二十七日以八十七年度偵字
    第二九七０號為不起訴處分，同年月二十九日執行完畢釋放
    後，又因施用毒品案件，再經臺灣基隆地方法院裁定令入戒
    治處所施以強制戒治後，因無繼續戒治之必要，由臺灣基隆
    地方法院裁定停止戒治並付保護管束，然其復因施用毒品案
    件，再經臺灣基隆地方法院裁定撤銷停止戒治，並入臺灣基
    隆戒治所執行殘餘之強制戒治期間至九十年二月六日執行完
    畢釋放。另被告因施用毒品案件，經臺灣基隆地方法院判處
    有期徒刑八月確定後，又因施用毒品、偽造文書及恐嚇等案
    件，分別經臺灣基隆地方法院及臺灣高等法院判處有期徒刑
    十月、四月及四月確定，並由臺灣高等法院定應執行刑為有
    期徒刑一年四月確定，經接續執行後，於九十一年七月十五
    日假釋出監，九十二年一月五日假釋期滿執行完畢。嗣其再
    因施用毒品等案件，先後經臺灣基隆地方法院判處有期徒刑
    六月確定（九十三年三月二十六日易科罰金執行完畢）及臺
    灣高等法院判處有期徒刑十月確定（九十四年六月九日執行
    完畢），所犯持有毒品案件，則由臺灣基隆地方法院判處有
    期徒刑四月確定，九十四年八月十七日易科罰金執行完畢等
    情，則有被告全國前案紀錄表附卷可考。總上即徵被告所犯
    附表編號二、四、六之施用安非他命犯行，事證均臻明確，
    犯行皆堪認定，各應依法論科。
三、被告乙○○於附表編號七事實欄所示時、地非法持有海洛因
    而遭警查獲之事實，迭據其於偵審中到庭供認明確，且扣案
    疑似海洛因之白色粉末一包，經送法務部調查局鑑定後，確
    含海洛因（驗後淨重零點零七公克；空包裝重零點四四公克
    ）無訛等情，亦有該局九十六年七月一日調科壹字第０九六
    二三０五四一二０號鑑定書在卷足參，經核是與被告自白情
    節互核互符，可認被告自白洵與真實相符，自可採信。被告
    所犯附表編號七非法持有海洛因之事證同臻明確，犯行當堪
    認定，應予依法論科。
四、按刑法上所謂文書，指記載人之一定意思或觀念之有體物，
    其存在之形式，自具有多樣性，一份文書未必僅成立一種文
    書，時或存在多種文書之效力，倘簽名抑或捺按指印之人在
    文書上簽名捺印，即可表徵並作為該人業已收訖該文書之證
    明，則該文書之性質即具有收據之作用，而屬私文書。據此
    ，核被告乙○○所為如附表編號一、三、五事實欄所載各該
    文書內簽名、捺印之行為，各屬收受文書之意思表示，而各
    該文書因具有收據性質而具私文書性質，是被告於簽收、捺
    印各該文書後再交還承辦人員而行使之，顯已具備行使該私
    文書之主觀意思與客觀行為，所為各係犯附表編號一、三、
    五所犯法條及所犯罪名欄所列之行使偽造私文書罪。至被告
    在各該私文書內偽造簽名及捺印，足以生損害於「甲○○」
    與刑事訴追正確性之偽造署押行為，則均屬偽造私文書之階
    段行為，而偽造私文書後進而行使之低度行為，再為行使偽
    造私文書之高度行為所吸收，是均不另論罪。末以被告所犯
    附表編號一、三、五所列各次偽造私文書犯行，因皆屬為達
    同一目的所為之數侵害行為，而此數行為於同時同地或密切
    接近之時地實施，侵害同一法益，致各行為之獨立性極為薄
    弱，依一般社會健全觀念，在時間差距上，難以強行區分，
    故在刑法評價上，以視為數個舉動之接續施行，合為包括之
    一行為予以評價，較為合理，當以接續犯論以一罪處斷（最
    高法院八十六年度臺上字第三二九五號判決參照）。
五、按毒品危害防制條例於民國九十二年七月九日修正公布，自
    九十三年一月九日施行，其中第二十條、第二十三條將施用
    毒品之刑事處遇程序，區分為「初犯」及「五年內再犯」、
    「五年後再犯」。依其立法理由之說明：「初犯」，經觀察
    、勒戒或強制戒治後，應為不起訴處分或不付審理之裁定；
    經觀察、勒戒或強制戒治執行完畢釋放後，「五年內再犯」
    者，因其再犯率甚高，原實施之觀察、勒戒及強制戒治既已
    無法收其實效，爰依法追訴或裁定交付審理。至於經觀察、
    勒戒或強制戒治執行完畢釋放後，「五年後再犯」者，前所
    實施之觀察、勒戒或強制戒治已足以遮斷其施用毒品之毒癮
    ，為期自新及協助其斷除毒癮，仍適用「初犯」規定，先經
    觀察、勒戒或強制戒治之程序。從而依修正後之規定，僅限
    於「初犯」及「五年後再犯」二種情形，始應先經觀察、勒
    戒或強制戒治程序。倘被告於五年內已再犯，經依法追訴處
    罰，縱其第三次（或第三次以上）再度施用毒品之時間，在
    初犯經觀察、勒戒或強制戒治執行完畢釋放五年以後，已不
    合於「五年後再犯」之規定，且因已於「五年內再犯」，顯
    見其再犯率甚高，原實施觀察、勒戒或強制戒治，已無法收
    其實效，即應依該條例第十條處罰，有最高法院九十五年第
    七次刑事庭會議可資參照。從而，核被告乙○○所為附表編
    號二、四、六所列行為，均係犯附表編號二、四、六所犯法
    條及所犯罪名欄所載之施用第二級毒品罪。至其持有安非他
    命之低度行為，則均為施用之高度行為所吸收，皆不另論罪
    。另核被告所犯附表編號七事實欄所載行為，則係犯附表編
    號七所犯法條及所犯罪名欄所示之持有第一級毒品罪。
六、被告乙○○所犯附表編號一至七所列各罪，犯意各別，行為
    互殊，應分論併罰之。至其前因犯持有毒品案件，經臺灣基
    隆地方法院判處有期徒刑四月確定，九十四年八月十七日易
    科罰金執行完畢等情，已詳前述，茲於徒刑執行完畢後五年
    內，故意再犯本件附表編號一至七所載有期徒刑以上各罪，
    皆應依刑法第四十七條第一項累犯規定加重其刑。爰審酌被
    告歷經觀察、勒戒及強制戒治之戒毒程序與刑罰之科處及執
    行後，猶未確實戒除毒害，仍再吸毒抵癮與持有毒品，更因
    逃避刑責而冒名「甲○○」應訊，嚴重侵害他人權益及國家
    刑罰權行使之正確對象，情節匪淺，惟念其犯後坦承犯行，
    態度良好等一切情狀，酌情各量處如附表編號一至七宣告刑
    及應沒收或沒收銷燬之物欄所載之刑。惟被告所犯如附表編
    號一至三所列犯行後，中華民國九十六年罪犯減刑條例已於
    九十六年七月四日制定公布，並於同月十六日施行，是依該
    條例第二條第一項第三款規定，被告所犯如附表編號一至三
    之三罪，因均為九十六年四月二十四日前所犯，復無同條例
    第三條第一項第十五款所列不予減刑等情，爰依該條例減刑
    如附表編號一至三宣告刑及應沒收或沒收銷燬之物欄所載。
七、被告偽造如附表編號一、三、五事實欄所示之「甲○○」簽
    名共二十八枚與指印共五十二枚，不問是否屬於被告所有，
    均應依刑法第二百十九條規定，併予宣告沒收如附表編號一
    、三、五宣告刑及應沒收或沒收銷燬之物欄所載。扣案如附
    表編號二、四所列疑似安非他命之結晶體二包（毛重各為三
    五點七一公克及一點二公克），分據基隆市警察局第一分局
    、第二分局初步檢驗後，均呈安非他命反應，而扣案如附表
    編號七所示疑似海洛因之白色粉末，則經法務部調查局鑑定
    確含海洛因（驗後淨重零點零七公克；空包裝重零點四四公
    克）無誤等情，已詳前述，是扣案上開第一、二級毒品，皆
    應依毒品危害防制條例第十八條第一項前段規定，諭知併予
    沒收銷燬如附表編號二、四、七之宣告刑及應沒收或沒收銷
    燬之物欄所載。
八、總上各情，被告乙○○所犯如附表所列七罪，各判處如附表
    編號一至七宣告刑及應沒收或沒收銷燬之物欄所載之刑，並
    定其應執行刑如主文。
據上論斷，應依刑事訴訟法第二百七十三條之一第一項、第二百
九十九條第一項前段，毒品危害防制條例第十條第二項、第十一
條第一項、第十八條第一項前段，刑法第二百十六條、第二百十
條、第二百十九條、第四十七條第一項、第十一條，中華民國九
十六年罪犯減刑條例第二條第一項第三款、第七條、第九條，判
決如主文。
本案經檢察官賴淑萍到庭執行職務
中    華    民    國    97    年    1     月    30    日
                  刑事第四庭法  官  陳嘉年
以上正本證明與原本無異。
如不服本判決應於收受本判決後10日內向本院提出上訴書狀，並
應敘述具體理由。若未敘述理由者，應於上訴期間屆滿後20日內
向本院補提理由書狀(均須按他造當事人之人數附繕本)。
                            書記官  葉瑩庭
中    華    民    國    97    年    1     月    30    日
附錄本案論罪法條全文
刑法第二百十條
偽造、變造私文書，足以生損害於公眾或他人者，處五年以下有
期徒刑。
刑法第二百十六條
行使第二百十條至第二百十五條之文書者，依偽造、變造文書或
登載不實事項或使登載不實事項之規定處斷。
毒品危害防制條例第十條第二項
施用第二級毒品者，處三年以下有期徒刑。
毒品危害防制條例第十一條第一項
持有第一級毒品者，處三年以下有期徒刑、拘役或新臺幣五萬元
以下罰金。
附表
┌──┬──────────┬────┬───────┐
│編號│事                實│所犯法條│宣告刑及應沒收│
│    │                    │所犯罪名│或沒收銷燬之物│
├──┼──────────┼────┼───────┤
│一  │乙○○於九十五年十一│刑法第二│行使偽造私文書│
│    │月二日十八時許，在桃│百十六條│，累犯，處有期│
│    │園縣桃園市○○○街六│、第二百│徒刑捌月，減為│
│    │五巷六號十七樓遭警查│十條之行│有期徒刑肆月。│
│    │獲施用毒品後，為求掩│使偽造私│民國九十五年十│
│    │飾身分脫免罪責，竟冒│文書罪  │一月二日警詢筆│
│    │用「甲○○」名義應訊│        │錄內偽造之「王│
│    │，並先後在警詢筆錄（│        │倉輝」簽名貳枚│
│    │九十五年十一月二日、│        │及指印貳枚、民│
│    │九十五年十一月三日）│        │國九十五年十一│
│    │、口卡、桃園縣政府警│        │月三日警詢筆錄│
│    │察局桃園分局中路所權│        │內偽造之「王倉│
│    │利告知書、桃園縣政府│        │輝」簽名貳枚及│
│    │警察局桃園分局通知（│        │指印捌枚、口卡│
│    │本人）及桃園縣政府警│        │內偽造之「王倉│
│    │察局桃園分局通知（親│        │輝」簽名及指印│
│    │友）等私文書上，偽造│        │各壹枚、桃園來│
│    │「甲○○」簽名共八枚│        │察局桃園分局利│
│    │及按捺指印共十四枚後│        │告知書內偽造之│
│    │，皆交付依法執行職務│        │「甲○○」簽名│
│    │之員警而行使之，足生│        │及指印各壹枚、│
│    │損害於「甲○○」及刑│        │桃園縣政府警察│
│    │事訴追之正確性      │        │局桃園分局通知│
│    │                    │        │（本人）內偽造│
│    │                    │        │之「甲○○」簽│
│    │                    │        │名及指印各壹枚│
│    │                    │        │、桃園縣政府警│
│    │                    │        │察局桃園分局通│
│    │                    │        │知（親友）內偽│
│    │                    │        │造之「甲○○」│
│    │                    │        │簽名及指印各壹│
│    │                    │        │枚，均沒收之  │
├──┼──────────┼────┼───────┤
│二  │乙○○於九十六年四月│毒品危害│施用第二級毒品│
│    │二十二日二十時五十分│防治條例│，累犯，處有期│
│    │許起往前回溯九十六小│第十條第│徒刑捌月，減為│
│    │時內之某時許，在不詳│二項之施│有期徒刑肆月。│
│    │地點施用安非他命一次│用第二級│扣案第二級毒品│
│    │。同日十九時十分為警│毒品罪  │安非他命壹包（│
│    │在臺北縣三峽鎮○○路│        │毛重伍點柒壹│
│    │三七一號前查獲，並扣│        │公克）沒收銷燬│
│    │得安非他命一包（毛重│        │之            │
│    │三五點七一公克）    │        │              │
├──┼──────────┼────┼───────┤
│三  │乙○○於九十六年四月│刑法第二│行使偽造私文書│
│    │二十二日十九時十分許│百十六條│，累犯，處有期│
│    │，在臺北縣三峽鎮復興│、第二百│徒刑拾月，減為│
│    │路三七一號為警查獲施│十條之行│有期徒刑伍月。│
│    │用毒品後，為求掩飾身│使偽造私│基隆市警察局第│
│    │分脫免罪責而再冒用「│文書罪  │一分局逮捕通知│
│    │甲○○」名義應訊，迭│        │內偽造之「王倉│
│    │於基隆市警察局第一分│        │輝」簽名及指印│
│    │局逮捕通知、基隆市警│        │各壹枚、基隆市│
│    │察局第一分局搜索扣押│        │警察局第一分局│
│    │筆錄、基隆市警察局第│        │搜索扣押筆錄內│
│    │一分局扣押物品目錄表│        │偽造之「甲○○│
│    │、基隆市警察局第一分│        │」簽名及指印各│
│    │局偵辦毒品案件尿液檢│        │壹枚、基隆市警│
│    │體對照表、基隆市警察│        │察局第一分局扣│
│    │局第一分局查獲涉嫌毒│        │押物品目錄表內│
│    │品危害防制條例毒品初│        │偽造之「甲○○│
│    │步鑑驗報告單、九十六│        │」簽名及指印各│
│    │年四月二十三日之警詢│        │壹枚、基隆市警│
│    │筆錄及九十六年四月二│        │察局第一分局偵│
│    │十三日偵訊筆錄等私文│        │辦毒品案件尿液│
│    │書上，偽造「甲○○」│        │檢體對照表內偽│
│    │簽名共七枚及按捺指印│        │造之「甲○○」│
│    │共十五枚後，皆交付依│        │指印壹枚、基隆│
│    │法執行職務之員警而行│        │市警察局第一分│
│    │使之，足生損害於「王│        │局查獲涉嫌毒品│
│    │倉輝」及刑事訴追之正│        │危害防制條例毒│
│    │確性                │        │品初步鑑驗報告│
│    │                    │        │單內偽造之「王│
│    │                    │        │倉輝」簽名及指│
│    │                    │        │印各壹枚、民國│
│    │                    │        │九十六年四月二│
│    │                    │        │十三日警詢筆錄│
│    │                    │        │內偽造之「王倉│
│    │                    │        │輝」簽名貳枚及│
│    │                    │        │指印拾枚、民國│
│    │                    │        │九十六年四月二│
│    │                    │        │十三日偵訊筆錄│
│    │                    │        │內偽造之「王倉│
│    │                    │        │輝」簽名壹枚，│
│    │                    │        │均沒收之      │
├──┼──────────┼────┼───────┤
│四  │乙○○於九十六年五月│毒品危害│施用第二級毒品│
│    │二日十六時三十分許起│防治條例│，累犯，處有期│
│    │往前回溯九十六小時內│第十條第│徒刑玖月。扣案│
│    │之某時許，在不詳處所│二項之施│第二級毒品安非│
│    │施用安非他命一次。同│用第二級│他命壹包（毛重│
│    │日十四時五十分許，經│毒品罪  │壹點貳公克）沒│
│    │警在基隆市中正區信六│        │收銷燬之      │
│    │路二六號前查獲，並扣│        │              │
│    │得安非他命一包（毛重│        │              │
│    │一點二公克）        │        │              │
├──┼──────────┼────┼───────┤
│五  │乙○○於九十六年五月│刑法第二│行使偽造私文書│
│    │二日十四時許，在基隆│百十六條│，累犯，處有期│
│    │市○○區○○路二六號│、第二百│徒刑拾月。民國│
│    │前遭警查獲後，圖求掩│十條之行│九十六年五月二│
│    │飾身分卸免罪責，復冒│使偽造私│日警詢筆錄內偽│
│    │用「甲○○」名義應訊│文書罪  │造之「甲○○」│
│    │而先後在九十六年五月│        │簽名貳枚、指印│
│    │二日警詢筆錄、基隆市│        │捌枚及基隆市警│
│    │警察局第二分局偵辦毒│        │察局第二分局偵│
│    │品案件尿液檢體對照表│        │辦毒品案件尿液│
│    │、基隆市警察局第二分│        │檢體對照表內偽│
│    │局刑事組查獲涉嫌毒品│        │造之「甲○○」│
│    │危害防制條例毒品初步│        │簽名及指印各壹│
│    │鑑驗報告書、權利告知│        │枚、基隆市警察│
│    │書、基隆市警察局第二│        │局第二分局刑事│
│    │分局逮捕通知、基隆市│        │組查獲涉嫌毒品│
│    │警察局第二分局扣押筆│        │危害防制條例毒│
│    │錄、基隆市警察局第二│        │品初步鑑驗報告│
│    │分局扣押物品目錄表、│        │書內偽造之「王│
│    │口卡、九十六年五月二│        │倉輝」簽名及指│
│    │日偵訊筆錄、臺灣基隆│        │印各壹枚、權利│
│    │地方法院檢察署限制住│        │告知書內偽造之│
│    │居具結書等私文書上，│        │「甲○○」簽名│
│    │偽造「甲○○」簽名共│        │及指印各壹枚、│
│    │十三枚及按捺指印共二│        │基隆市警察局第│
│    │十三枚後，皆交付依法│        │二分局逮捕通知│
│    │執行職務之員警而行使│        │內偽造之「王倉│
│    │之，足生損害於「王倉│        │輝」簽名及指印│
│    │輝」及刑事訴追之正確│        │各貳枚、基隆市│
│    │性                  │        │警察局第二分局│
│    │                    │        │扣押筆錄內偽造│
│    │                    │        │之「甲○○」簽│
│    │                    │        │名貳枚及指印柒│
│    │                    │        │枚、基隆市警察│
│    │                    │        │局第二分局扣押│
│    │                    │        │物品目錄表內偽│
│    │                    │        │造之「甲○○」│
│    │                    │        │簽名及指印各壹│
│    │                    │        │枚、口卡內偽造│
│    │                    │        │之「甲○○」簽│
│    │                    │        │名及指印各壹枚│
│    │                    │        │、民國九十六年│
│    │                    │        │五月二日偵訊筆│
│    │                    │        │錄內偽造之「王│
│    │                    │        │倉輝」簽名壹枚│
│    │                    │        │、臺灣基隆地方│
│    │                    │        │法院檢察署限制│
│    │                    │        │住居具結書內偽│
│    │                    │        │造之「甲○○」│
│    │                    │        │簽名及指印各壹│
│    │                    │        │枚，均沒收之  │
├──┼──────────┼────┼───────┤
│六  │乙○○於九十六年五月│毒品危害│施用第二級毒品│
│    │十五日二十二時十五分│防治條例│，累犯，處有期│
│    │許起往前回溯九十六小│第十條第│徒刑拾月      │
│    │時內之某時許，在不詳│二項之施│              │
│    │地點施用安非他命一次│用第二級│              │
│    │。同日十七時許，為警│毒品罪  │              │
│    │在基隆市○○路二九二│        │              │
│    │巷五三之三號查獲    │        │              │
├──┼──────────┼────┼───────┤
│七  │乙○○於九十六年五月│毒品危害│持有第一級毒品│
│    │十五日十七時許，在基│防治條例│海洛因，累犯，│
│    │隆市○○路二九二巷五│第十一條│處有期徒刑陸月│
│    │三之三號遭警查獲非法│第一項之│。扣案第一級毒│
│    │持有海洛因一包，並扣│持有第一│品海洛因壹包（│
│    │得該包海洛因（驗後淨│級毒品罪│驗後淨重零點零│
│    │重零點零七公克，空包│        │柒公克；空包裝│
│    │裝重零點四四公克）  │        │重零點肆肆公克│
│    │                    │        │）沒收銷燬之  │
└──┴──────────┴────┴───────┘


司法院資訊處製作；財團法人民間司法改革基金會備份。
